【裁判字號】    90,易,3415
【裁判日期】    900928
【裁判案由】    電子遊戲場業管理條例
【裁判全文】
臺灣高雄地方法院刑事判決                          九十年度易字第三四一五號
    公  訴  人  臺灣高雄地方法院檢察署檢察官
    被      告  甲○○
右列被告因違反電子遊戲場業管理條例案件，經檢察官聲請簡易判決處刑（九十年度
偵字第九九八三號）及移送併辦（九十年度偵字第一三五○三號），本院高雄簡易庭
認為不宜以簡易判決處刑（九十年度雄簡字第八三二號），經簽准改由本院依通常訴
訟程序審理，本院判決如左：
    主  文
甲○○連續違反未依電子遊戲場業管理條例規定辦理營利事業登記者，不得經營電子
遊戲場業之規定，累犯，處拘役伍拾日，如易科罰金，以佰元折算壹日。
電子遊戲機具「娃娃機」伍台、「滿貫大亨」壹台、「動物柏青哥」肆台、「王牌對
決」台、「千禧龍」壹台、「金象王」壹台，均沒收。
    事  實
一、甲○○於民國八十六年間，因竊盜罪，經臺灣高等法院高雄分院判處有期徒刑七
    月確定，於八十七年十月二十三日執行完畢。仍不知悔改，明知經營電子遊戲場
    業，須依電子遊戲場業管理條例相關規定辦理營利事業登記，竟未經向主管機關
    高雄市政府辦理該相關營利事業登記，並基於概括之犯意自九十年三月間某日起
    ，擅自在其開設位於高雄市苓雅區○○○路二○二號之「勝陽便利商店」前騎樓
    地擺設娛樂類電子遊戲機，供不特定人投入新台幣（下同）十元硬幣之方式打玩
    娛樂，每日營業額約六、七百元，以經營電子遊戲場業。嗣於九十年四月十五日
    晚上八時三十五分許，適客人鄭文魁、黃朝源在前開店內投幣操作上開遊戲機時
    ，為警當場查獲，擺設電子遊戲機「娃娃機」五台、「滿貫大亨」一台、「動物
    柏青哥」二台、「王牌對決」一台。另於同年六月十三日下午四時許，又為高雄
    市政府聯合稽查組在上址當場查獲，擺設「千禧龍」一台、「王牌對決」二台、
    「動物柏青哥」二台、「金象王」一台，以此連續違法經營電子遊戲場業。
二、案經高雄市政府函送臺灣高雄地方法院檢察署檢察官偵查並聲請簡易判決處刑，
    本院高雄簡易庭認為不宜以簡易判決處刑，經簽准改依通常訴訟程序審理。
    理  由
一、右揭事實，業據被告甲○○迭於警訊及偵、審中供承不諱，復有高雄市政府警察
    局苓雅分局臨檢記錄表一紙、現場照片影本六紙、高雄市政府建設局工商登記系
    統營利事業登記資料二紙、高雄市政府聯合稽查紀錄表一紙、現場照片二張附卷
    可稽，堪認被告之自白核與事實相符，事證明確，被告有前述未依規定辦理電子
    遊戲場業之營利事業登記，卻經營電子遊戲場之犯行，應堪認定。
二、按電子遊戲場業管理條例第十五條之立法意旨係為健全電子遊戲場之營業秩序，
    明定未依該條例規定辦理電子遊戲場業之營利事業登記者，即屬未經設立而營業
    ；次按同條例二十二條規定，其處罰對象為「行為人」，即指實際違規經營該電
    子遊戲場業者，至於營業場所、設備規模之大小，該條例並未明文設限；又所謂
    電子遊戲場業不以專營或主要營業為設置電子遊戲機為限，此復有經濟部經（八
    九）商字第八九二一八一五八號函釋可參。是核被告所為，係違反電子遊戲場業
    管理條例第十五條之未辦理營利事業登記而擅自經營電子遊戲場業之規定，應依
    同條例第二十二條之規定處斷。被告前揭未經許可二次於同前址經營電子遊戲場
    業之行為，均時間緊接，所犯構成要件相同，顯係基於概括之犯意反覆為之，為
    連續犯，應依刑法第五十六條之規定，以一罪論，並依法加重其刑。另公訴人起
    訴事實雖未敘及被告自九十年四月十六日至同年六月十三日止之違反電子遊戲場
    業管理條例之犯行，然該部分事實與公訴人起訴之犯罪事實既具有連續犯之裁判
    上一罪關係，應為起訴效力所及，本院自應併予審理。又被告於八十六年間，因
    竊盜罪，經臺灣高等法院高雄分院判處有期徒刑七月確定，於八十七年十月二十
    三日執行完畢之事實，已據被告供明在卷，並有台灣高雄地方法院檢察署刑案資
    料查註紀錄表、本院被告院內索引卡紀錄表及台灣高等法院被告全國前案紀錄表
    各一紙在卷可憑，其於有期徒刑執行完畢後五年以內再犯本件有期徒刑以上之罪
    ，為累犯，應依刑法第四十七條規定加重其刑。被告有二種以上刑之加重事由，
    應依刑法第七十條規定遞加之。爰審酌被告所陳列之機台數量非鉅，且經營時間
    尚短，犯後坦承犯行，所犯情節不重等一切情狀，量處如主文所示之刑，並諭知
    易科罰金之折算標準。至電子遊戲機具「娃娃機」五台、「滿貫大亨」一台、「
    動物柏青哥」四台、「王牌對決」三台、「千禧龍」一台、「金象王」一台，雖
    未扣案，惟為被告供本件犯罪所用之物，且為被告所有，業據被告供承明確，又
    無證據證明業已滅失，自應依刑法第三十八條第一項第二款之規定，併予宣告沒
    收。
據上論斷，應依刑事訴訟法第二百九十九條第一項前段，電子遊戲場業管理條例第二
十二條，刑法第十一條前段、第五十六條、第四十七條、第七十條、第四十一條第一
項、第三十八條第一項第二款，罰金罰鍰提高標準條例第二條，判決如主文。
本案經檢察官鄧藤墩到庭執行職務。
中      華      民      國    九十      年      九      月    二十八    日
                                  臺灣高雄地方法院刑事第七庭
                                      法  官    裕  斗
右正本證明與原本無異。
如不服本判決，應於判決送達後十日內，向本院提出上訴狀。
                                      書記官  龔      能
中      華      民      國    九十      年      九      月    二十八    日


司法院資訊處製作；財團法人民間司法改革基金會備份。
